lt-LT: Sienų lipdukų stilius: Iškirpto kontūro; Freska / panelė; Elektrostatinis lipdukas; Lipdukų lapas; Perkeliamas; Kita
nb: Stil på veggdekal: Stanset; Veggmaleri/panel; Statisk festende; Klistremerkeark; Overføring; Annet
en: Wall decal style: Die-cut; Mural/panel; Static cling; Sticker sheet; Transfer; Other
da: Stil for wall decal: Udstanset; Vægmaleri/panel; Statisk klæbende; Klistermærkeark; Transfer; Andet
sk-SK: Štýl nálepky na stenu: Vyrezávané; Fototapeta/panel; Elektrostatická nálepka; Hárok s nálepkami; Prenosná nálepka; Iné
tr: Duvar çıkartması stili: Özel kesim; Duvar resmi/panel; Statik tutunma; Çıkartma tabakası; Transfer; Diğer
hr-HR: Stil zidne naljepnice: Izrezano po konturi; Zidna slika/ploča; Prianjanje pomoću statičkog elektriciteta; List s naljepnicama; Preslikač; Ostalo
bg-BG: Стил на стенен стикер: Щанцовани; Фототапет/пано; Статично прилепващи; Лист със стикери; Трансферни; Друго
fr: Type d’autocollant mural: Découpé à la forme; Fresque murale/panneau; Électrostatique; Planche d’autocollants; Transfert; Autre
de: Art des Wandaufklebers: Gestanzt; Wandbild/Paneel; Statisch haftend; Aufkleberbogen; Transfer; Sonstiges
pl: Styl naklejki ściennej: Wykrojnik; Fototapeta/panel; Folia elektrostatyczna; Arkusz naklejek; Kalkomania; Inne
zh-CN: 墙贴风格: 模切; 壁画/面板; 静电吸附; 贴纸排版; 转移印花; 其他
vi: Phong cách decal dán tường: Bế viền; Tranh tường/Bảng; Bám dính tĩnh điện; Tấm nhãn dán; Decal chuyển nhiệt; Khác
es: Estilo de vinilo decorativo de pared: Troquelado; Mural/panel; Adhesión estática; Hoja de calcomanías; Transferencia; Otro
ko: 벽면 데칼 방식: 다이컷; 벽화/패널; 정전기 점착; 스티커 시트; 전사; 기타
zh-TW: 壁貼樣式: 造型模切; 壁畫/面板; 靜電貼; 整張貼紙; 轉印; 其他
ru: Стиль настенной наклейки: Вырубная; Фреска/панно; Статическая наклейка; Лист с наклейками; Переводная; Другое
hu: Falmatrica stílusa: Formára vágott; Falfestmény/panel; Sztatikusan tapadó; Matricaív; Transzfer; Egyéb
ro-RO: Stilul autocolantului de perete: Ștanțat; Mural / Panou; Aderență statică; Foaie de autocolante; Transfer; Altele
sl-SI: Stil stenske nalepke: Izrezano (die-cut); Stenska poslikava/panel; Statična oprijemljivost; Pola z nalepkami; Prenos; Drugo
th: สไตล์สติ๊กเกอร์ติดผนัง: ไดคัท; ภาพจิตรกรรมฝาผนัง/แผง; สติกเกอร์สูญญากาศ; สติกเกอร์แบบแผ่น; ลอกลาย; อื่นๆ
ja: ウォールデカールスタイル: ダイカット; 壁画 / パネル; 静電気付着; ステッカーシート; 転写; その他
pt-BR: Adesivo de parede estilo: Recortado (die-cut); Mural/painel; Adesivo estático; Cartela de adesivos; Transferência; Outro
el: Στυλ αυτοκόλλητου τοίχου: Die-cut; Τοιχογραφία/πάνελ; Στατικού ηλεκτρισμού; Φύλλο αυτοκόλλητων; Μεταφοράς; Άλλο
nl: Muursticker stijl: Gestanst; Muurschildering/paneel; Statisch hechtend; Stickervel; Transfer; Overige
sv: Typ av väggdekal: Stansad; Väggmålning/panel; Statisk vidhäftning; Klistermärkesark; Transfer; Övrigt
cs: Styl samolepky na zeď: Vysekávaná; Nástěnná malba / panel; Staticky přilnavá; Arch nálepek; Nažehlovací/přenášecí; Jiné
pt-PT: Estilo do autocolante de parede: Recortado; Mural/painel; Adesão estática; Folha de autocolantes; Transferência; Outro
it: Stile dell'adesivo da parete: Fustellato; Murale/pannello; Adesione statica; Foglio di adesivi; Trasferibile; Altro
fi: Seinätarran tyyli: Muotoonleikattu; Seinämaalaus/paneeli; Staattisesti kiinnittyvä; Tarra-arkki; Siirtokuva; Muu